臺灣高等法院刑事判決　　　　　　　　　　　　　九十一年度上易字第三二九六號
　　上　訴　人
　　即　被　告　甲○○　男　民.
右上訴人因侵占案件，不服台灣臺北地方法院九十一年度易字第一一一八號中華民國
九十一年十月二十九日第一審判決（起訴案號台灣地方法院檢察署聲請以簡易判決處
刑案號：九十年度偵字第二三一七七號）提起上訴，本院判決如左：
    主  文
上訴駁回。
    事  實
一、甲○○自民國（下同）八十九年七月二十八日起至九十年九月二十日止，擔任位
    於臺北市○○區○○路一段一百七十號「上閤屋餐廳有限公司」（下稱上閤屋餐
    廳）之採購人員，負責每日至臺北市○○路中央市場採購上閤屋餐廳營業所需魚
    貨之業務，為從事業務之人，上閤屋餐廳並每日提供新台幣（下同）十萬元之週
    轉金予甲○○，作為支應其採購魚貨貨款之用，至九十年五月間甲○○因其本身
    投資生意須款週轉應急，竟意圖為自己不法之所有，並基於概括之犯意，自九十
    年五月初某日起至同年九月二十日止（公訴人誤為九十一年一月十日），分別於
    向如附表所示編號一至七號之上閤屋餐廳往來廠商陳朝福、王壽南、曾耀振、張
    春振、楊森雄、莊文敏、詹明憲等人採購魚貨時，陸續賒欠各如附表所示編號一
    至七號之十一萬八千四百元、十一萬六千元、四千七百四十元、一萬一千元、一
    萬六千二百九十元、十二萬八千四百元、十一萬八千五百零三元之貨款，共計五
    十一萬三千四百三十三元，僅交付等值之支票以為支付，卻仍向上閤屋餐廳請領
    貨款，領得貨款後連續將其業務上持有之貨款予以侵占入己，挪為其本身投資生
    意週轉之用，嗣因陳朝福等人所持有甲○○所交付之支票，屆期未獲付款而向上
    閤屋餐廳反應，上閤屋餐廳始悉上情。
二、案經上閤屋餐廳訴由臺北市政府警察局大安分局報請臺灣臺北地方法院檢察署檢
    察官聲請簡易判決處刑，經原審法院適用普通程序審理。
    理  由
一、上訴人即被告甲○○對於右揭事實迭於警訊、偵查及原審審理中坦承：伊從八十
    九年七月二十八日接任採購職位，公司會在伊身上放十萬元採購金，伊都是到萬
    大路中央市場向不特定攤販採購魚貨，九十年五月初起至九月二十日，伊以賒欠
    方式向商家採購而挪用採購金，附表編號一至五已經還了，六、七沒有還等語不
    諱（偵卷第七、八、二三頁；原審卷第十七、十八頁），核與告訴代理人乙○○
    指訴情節相符（偵卷第四至六、二二、三二、五二頁；原審卷第十七頁），並經
    證人即廠商莊文敏（見偵卷第五一頁反面）、楊森雄（見偵卷第六六頁反面）、
    張春振（見偵卷第六六、六七頁）、詹明憲（見偵卷第六七頁）證述有賒欠屬實
    ，復有上閤屋採購市場交易明細表四十八件（偵卷第十一、十二頁及第三七頁證
    物袋）、帳款已收證明書五件（偵卷第二五至二九頁）、採購保證書一件（見偵
    卷第四四頁）、員工切結書一件（見偵卷第四五頁）、支票一件等影本（見偵卷
    第十四頁）、及同意書二件（原審卷二六、二七頁）附卷可憑，足徵被告之自白
    與事實相符。本件事證明確，被告犯行，堪以認定。
二、核被告所為，係犯刑法第三百三十六條第二項之業務侵占罪。被告多次挪用告訴
    人應付廠商貨款之時點係自九十年五月初某日起至同年九月二十日即廠商陳朝福
    等人未獲支付貨款而向告訴人反應上情之日止，告訴人旋於同年十月二日將被告
    調派至上閤屋餐廳位於台北縣汐止市之中央工廠擔任內部作業員等情，業據告訴
    代理人乙○○供陳在卷，公訴人誤以證人詹明憲出具被告挪用款項結算表之日即
    九十一年一月十日為被告末次侵占犯行之時點，容有誤會，逕更正為九十年九月
    二十日，附此說明。被告先後多次侵占行為，時間緊接，犯罪構成要件相同，顯
    係基於概括犯意反覆為之，為連續犯，應依刑法第五十六條之規定論以一罪，並
    加重其刑。原審引用刑法第五十六條、第三百三十六條第二項，罰金罰鍰提高標
    準條例第一條前段，並審酌被告素行、犯罪動機、目的係因其本身投資生意須款
    週轉應急，一時貪利致罹刑章，侵占金額共五十一萬三千四百三十三元，犯罪坦
    承犯行，已清償部分侵占之款項（清償證明見偵卷第二五至二九頁），僅餘二十
    四萬六千九百零三元（挪用告訴人應付廠商莊文敏、詹明憲貨款部分）尚未償還
    ，惟已與廠商莊文敏、詹明憲達成分期償還之協議，態度尚稱良好等一切情狀，
    論處被告甲○○連續意圖為自己不法之所有，而侵占對於業務上所持有之物罪，
    量處有期徒刑柒月。經核其認事、用法均無不合，量刑亦稱允當，被告上訴空言
    泛指原判決不當為無理由，應予駁回。
三、被告甲○○經合法傳喚，無正當之理由不到庭，爰不待其陳述，逕行判決。
據上論結，應依刑事訴訟法第三百七十一條、第三百六十八條，判決如主文。
本案經檢察官郭啟東到庭執行職務。
中      華      民      國    九十一    年      一      月    二十三    日
                              臺灣高等法院刑事第九庭
                                    審判長法  官  李  文  成
                                          法  官  周  盈  文
                                          法  官  官  有  明
右正本證明與原本無異。
不得上訴。
                                          書記官  林  蓓  瑜
中      華      民      國    九十二  年      一      月     二十三   日
附錄本案論罪科刑法條全文：
刑法第三百三十六條
對於公務上或因公益所持有之物，犯前條第一項之罪者，處一年以上、七年以下有期
徒刑，得併科五千元以下罰金。
對於業務上所持有之物，犯前條第一項之罪者，處六月以上五年以下有期徒刑，得併
科三千元以下罰金。
前二項之未遂犯罰之。
附表：
 ┌───┬──────┬─────────┬────┐
 │編號  │ 被害人姓名 │侵占金額（新台幣）│ 備  註 │
 ├───┼──────┼─────────┼────┤
 │一    │陳朝福      │十一萬八千四百元  │已於九十│
 │      │            │                  │年十月一│
 │      │            │                  │日清償  │
 │      │            │                  │        │
 ├───┼──────┼─────────┼────┤
 │二    │王壽南      │十一萬六千元      │已於九十│
 │      │            │                  │年十月四│
 │      │            │                  │日清償  │
 ├───┼──────┼─────────┼────┤
 │三    │曾耀棖      │四千七百四十元    │已於九十│
 │      │            │                  │年十月一│
 │      │            │                  │日清償  │
 ├───┼──────┼─────────┼────┤
 │四    │張春振      │一萬一千元        │已於九十│
 │      │            │                  │年十月一│
 │      │            │                  │日清償  │
 ├───┼──────┼─────────┼────┤
 │五    │楊森雄      │一萬六千三百九十元│已於九十│
 │      │            │                  │年十月一│
 │      │            │                  │日清償  │
 ├───┼──────┼─────────┼────┤
 │六    │莊文敏      │十二萬八千四百元  │已和解惟│
 │      │            │                  │尚未清償│
 ├───┼──────┼─────────┼────┤
 │七    │詹明憲      │十一萬八千五百零三│已和解惟│
 │      │            │元                │尚未清償│
 └───┴──────┴─────────┴────┘
